---
title: "Sokkotreffikysely"
output: html_document
---

```{r setup, include = FALSE}
# Set working directory
knitr::opts_knit$set(root.dir = "/home/esa/Downloads")

library(ggplot2)
library(ggthemes)
library(sjPlot)
library(RColorBrewer)

theme_set(theme_minimal())

mypalette <- brewer.pal(n = 6, "RdPu")[3:6]
pinkpalette <- c("#FCC5C0", "#FA9FB5", "#C51B8A")
cbbpalette <- c("#E69F00", "#D55E00", "#CC79A7")
```

```{r load_data, echo = FALSE}
raw <- read.csv("results.csv")
colnames(raw) <- c("time", "sex", "age", "attitude", "needs", "self.traits", "partner.traits")
raw$age <- 2019 - raw$age
```

## Vastaajien ikäjakauma
```{r ikäjakauma, fig.align = "center", echo = FALSE, fig.width = 12}
ggplot(data = raw, aes(x = age, fill = sex)) + 
  geom_bar() + 
  theme_minimal() +
  labs(x = "",
       y = "",
       title = "Vastaajien ikäjakauma: 20 - 41",
       subtitle = "Tyypillisin vastaaja: 24-vuotias",
       fill = "") +
  scale_fill_manual(values = pinkpalette)
```

## Vastaajien sukupuolijakauma
```{r sukupuolijakauma, fig.align = "center", echo = FALSE, fig.height = 2, fig.width = 12, message = FALSE}
plot_stackfrq(raw$sex) + scale_fill_manual(values = pinkpalette) + labs(title = "Sukupuolijakauma tasainen")
```

<style>
div.summary { background-color:#ffd4e0; border-radius: 5px; padding: 20px; font-size: 20px;}
</style>
<div class = "summary">

Voidaan todeta, että kyselyyn on saatu melko tasapuolisesti vastauksia sekä miehiltä että naisilta, joten voidaan olettaa vastausten olevan pitkälti ei-sukupuolittuneita. Vanhemmassa ikäluokassa (>30) on lievä miesten yliedustus.
</div>


